臺灣雲林地方法院民事簡易判決
111年度港簡字第206號
原      告  吳羽珏即吳淑眞

被      告  吳東法

上列當事人間請求損害賠償事件，經原告提起刑事附帶民事訴訟
，由本院刑事庭裁定移送前來（110年度附民字第331號），本院
於民國111年11月8日言詞辯論終結，判決如下：
    主  文
被告應給付原告新臺幣6,600元，及自民國111年9月28日起至清
償日止，按週年利率百分之5計算之利息。
原告其餘之訴駁回。
本判決原告勝訴部分得假執行。
原告其餘假執行之聲請駁回。
    事實及理由
一、原告主張：兩造原合作於雲林縣○○鄉○○段0000地號土地（下
    稱1415號土地）種植蒜頭，被告於民國110年3月16日15時33
    分許在1415號土地蹲著採收蒜頭時，與原告因共同合作種植
    的蒜頭可否由被告採收一事起爭執，原告腳踢被告裝蒜頭的
    籃子後，靠近被告說話時，被告基於傷害之犯意，站起以雙
    手猛力推原告，致原告後仰倒地，並受有右肩、右肘、右前
    臂及右後腰挫擦傷之傷害，爰依侵權行為之法律關係提起本
    件訴訟，請求被告給付醫療費新臺幣（下同）1,600元、因
    傷所生精神慰撫金120,000元。並聲明：㈠被告應給付原告12
    1,600元，及自起訴狀繕本送達被告之翌日起至清償日止，
    按週年利率百分之5計算之利息；㈡願供擔保請准宣告假執行
    。
二、被告則以：被告對於本院110年度訴字第456號刑事判決（下
    稱刑事判決）已經提起上訴，認為原告所稱遭被告推擠後整
    個人飛起來實屬誇張。對原告提出之醫療費用單據沒有意見
    ，但不願賠償；原告主張之慰撫金太高。認為是原告找麻煩
    ，在我採收蒜頭時突然出現在旁邊，對我謾罵又踢籃子，被
    告要保護自己，起身的時候可能有碰到原告，但對原告所受
    傷勢不清楚等語。
三、得心證之理由：
  ㈠原告主張上開事實，業經本院刑事庭判決被告犯傷害罪，處
    有期徒刑3月，如易科罰金，以1,000元折算1日，有刑事判
    決在卷可憑（見港簡字卷第11頁至第27頁），並據原告提出
    中國醫藥大學北港附設醫院診斷證明書、醫療收據為證（見
    附民字卷第5頁至第10頁）。被告雖以前詞置辯，然被告自
    承其起身時有碰到原告等語明確（見港簡字卷第80頁至第83
    頁），且被告於刑事判決審理中亦自承確有推擠原告，而被
    告對刑事判決認定傷害部分所提上訴，僅係就原告是否遭被
    告推擠後飛起來等情為爭執（見港簡字卷第80頁），本院依
    證據調查之結果，堪信原告主張為真實，被告自應就原告所
    受傷勢負侵權行為責任。至刑事判決所載被告另於110年4月
    19日燒毀訴外人蔡鴻文紙箱，及於110年4月20日委請不知情
    之耕耘車司機毀損原告所有高麗菜，均犯毀損他人物品罪，
    經刑事判決各處拘役20日、有期徒刑3月部分，業經原告當
    庭表示本件訴訟僅就刑事判決傷害部分請求被告給付醫療費
    、慰撫金（見本院卷第79頁、第83頁），故前開毀損部分均
    非本件審理範圍，併予敘明。
　㈡按因故意或過失不法侵害他人之權利者，負損害賠償責任；
    不法侵害他人之身體、健康、名譽、自由、信用、隱私、貞
    操，或不法侵害其他人格法益而情節重大者，被害人雖非財
    產上之損害，亦得請求賠償相當之金額，民法第184條第1項
    前段、第195條第1項前段，分別定有明文。又按不法侵害他
    人之人格權，被害人受有非財產上損害，請求加害人賠償相
    當金額之慰撫金時，法院對於慰撫金之量定，應斟酌實際加
    害情形、所造成之影響、被害人痛苦之程度、兩造之身分地
    位、經濟情形及其他各種狀況，以核定相當之數額（最高法
    院47年台上字第1221號、51年台上字第223號判例要旨參照
    ）。原告主張因被告前開傷害行為，致其受有右肩、右肘、
    右前臂及右後腰挫擦傷之傷害，原告為此支出醫療費1,600
    元，有前開醫療收據為佐（見附民字卷第7頁至第10頁），
    原告請求被告賠償醫療費用1,600元洵屬有據，應予准許。
    又原告因被告傷害行為受傷，受有精神上痛苦，爰審酌原告
    自述為中盤商，因與被告間糾紛致影響商譽，目前無業，在
    與被告發生糾紛前每年收入約40萬元，子女已成年，偶爾需
    拿錢扶養父母，因為本件傷害事件開始至身心科就診，無法
    入眠，覺得遭背叛等語；被告自述二專就學中，務農，因與
    原告間合作破局，需賠償80萬元，糾紛前年收入約25萬元，
    也因訴訟煩惱而無法入眠等語，並參考兩造之稅務電子閘門
    財產所得調件明細表（見港簡字卷第35頁至第45頁），斟酌
    兩造之身分、地位、經濟能力，及被告所為前揭行為侵害原
    告身體法益之程度，以及原告因此所受精神上痛苦之程度等
    一切情狀，認原告請求被告給付精神慰撫金12萬元尚屬過高
    ，應以5,000元為適當。
　㈢末按遲延之債務，以支付金錢為標的者，債權人得請求依法
    定利率計算之遲延利息；應付利息之債務，其利率未經約定
    ，亦無法律可據者，週年利率為百分之5；給付無確定期限
    者，債務人於債權人得請求給付時，經其催告而未為給付，
    自受催告時起，負遲延責任，其經債權人起訴而送達訴狀，
    或依督促程序送達支付命令，或為其他相類之行為者，與催
    告有同一效力，民法第233條第1項前段、第203條、第229條
    第2項分別有明文規定。本件原告之請求，核屬無確定期限
    之給付，自應經原告催告未為給付，被告始負遲延責任。準
    此，原告請求被告給付自起訴狀繕本送達翌日即111年9月28
    日（見港簡字卷第51頁）起至清償日止，按週年利率百分之
    5計算之利息，核無不合，應予准許。
四、綜上所述，原告請求被告給付6,600元（計算式：醫療費用1
    ,600元＋精神慰撫金5,000元＝6,600元），及自起訴狀繕本送
    達翌日即111年9月28日起至清償日止，按週年利率百分之5
    計算之利息，為有理由，應予准許；逾此範圍之請求，為無
    理由，應予駁回，並依民事訴訟法第436條第2項、第389條
    第1項第3款規定，就原告勝訴部分依職權宣告假執行。至原
    告敗訴部分，其假執行之聲請失所附麗，應併予駁回。
五、本件事證已臻明確，當事人其餘攻擊防禦方法及所提證據，
    經審酌後，核與判決結果不生影響，爰不逐一論述，併此敘
    明。
六、訴訟費用負擔之依據：民事訴訟法第79條。
中　　華　　民　　國　　111 　年　　12　　月　　1 　　日
                  北港簡易庭      法  官  詹皇輝
以上正本證明與原本無異。
如不服本判決，應於送達後20日內，向本院北港簡易庭提出上訴
狀並表明上訴理由，如於本判決宣示後送達前提起上訴者，應於
判決送達後20日內補提上訴理由書（須附繕本）。
中　　華　　民　　國　　111 　年　　12　　月　　1 　　日
                                  書記官  伍幸怡